最高法院刑事判決　　　　　　　　　　　　　　　　八十七年度台上字第二三五號
　　上訴人　甲○○
右上訴人因搶奪等罪案件，不服台灣高等法院中華民國八十五年十二月十二日第二審
判決（八十五年度上訴字第四三四二號，起訴案號：台灣桃園地方法院檢察署八十四
年度偵字第一二七五四號），提起上訴，本院判決如左：
    主  文
上訴駁回。
    理  由
一搶奪部分：
按刑事訴訟法第三百七十七條規定，上訴於第三審法院，非以判決違背法令為理由，
不得為之。是提起第三審上訴，應以原判決違背法令為理由，係屬法定要件。如果上
訴理由狀並未依據卷內訴訟資料，具體指摘原判決不適用何種法則或如何適用不當，
或所指摘原判決違法情事，顯與法律規定得為第三審上訴理由之違法情形，不相適合
時，均應認其上訴為違背法律上之程式，予以駁回。本件原判決引用第一審判決認上
訴人甲○○於民國八十三年十二月一日上午十時許，在南農市場之公共場所擺設攤位
，以自製之撲克牌三張，其中一張有紅點記號，供人押注賭博財物。適被害人高秀美
行經該處，因好奇上前觀看，自口袋取出新台幣（下同）五千元準備下注時，上訴人
竟基於為自己不法所有之意圖，趁被害人不及防備之際動手突自其手中奪取該五千元
，並旋收起賭桌逃離現場等情，已據被害人於警訊時及偵審中指述甚詳，其指訴之內
容前後一致，並無瑕疵。且嗣後上訴人另行作案被捕時，至警局當場指證無誤。證人
即承辦警員曾進發證稱係接獲民眾報案，而到現場查獲上訴人等人設攤賭博，近一年
來，即有人在市場以撲克牌設攤賭博並行搶等語。是以被害人雖未報警，然其所指述
上訴人賭博之手法及行搶之情節，恰與警員所收集之情報相同。又與同案證人陳碧霞
、陳碧珠指證上訴人亦於八十四年八月間某日設攤賭博之情形不謀而合，足證被害人
之指述確與事實相符等情，因認上訴人所為係犯刑法第三百二十五條第一項之罪等情
，而維持第一審論處上訴人意圖為自己不法之所有，而搶奪他人之動產累犯罪刑之判
決，駁回上訴人在第二審之上訴。已詳述其所憑之證據及其認定之理由。並以上訴人
所辯並未搶奪被害人之現款云云，為不足採信，於理由內詳予指駁說明。所為論斷與
卷內證據資料相符。上訴人上訴意旨略以賭客參賭與主持人間，隔有大面積之賭桌，
現埸有多人下注，眾目睽睽之下，若謂上訴人能越賭桌向賭客行搶，誰人相信？且其
於八十三年十一月一日被搶，事隔經年，卻仍能指認無誤，其不無記憶未清而誤指之
可能。被害人是否曾參與他人主持之聚賭案件，因損失賭金懷恨而誣陷上訴人做莊行
搶。被害人之指證有瑕疵，自不能憑其證言而遽入上訴人於罪，尚有再傳喚被害人到
庭詳查之必要。上訴人於警訊之初辯稱：自八十四年十月四日九時開始設局供賭，從
八十一年後三年沒供賭等語，何以不能採取，原判決未說明不足採取之理由，自有判
決不備理由之違誤等語。惟查原判決已敘明被害人之指訴，前後一致，並無瑕疵。且
參酌其餘證人曾進發、陳碧霞、陳碧珠之供證等間接證據，本於推理作用，以認定上
訴人之犯罪行為，自屬合法。而上訴人所辯僅自八十四年十月四日開始設賭，既與被
害人及證人曾進發、陳碧霞、陳碧珠等人之供述不符，原判決已摒棄未採。而上訴人
之抗辯，既非有利於己之證據，原判決未敘明其理由，亦無違法可言。上訴意旨未依
據卷內訴訟資料，對原判決究竟如何不適用法則或適用不當為具體之指摘，徒憑己見
就原判決已說明事項，或屬原審採證認事職權之適法行使，任意指摘為違法，且為單
純事實之爭執，均不得據為第三審上訴之合法理由。其上訴違背法律上之程式，應予
駁回。
二常業賭博部分：
按刑事訴訟法第三百七十六條所列各罪之案件，經第二審判決者，不得上訴於第三審
法院，法有明文。本件上訴人因常業賭博案件，原審係依刑法第二百六十七條論處罪
刑，核屬刑事訴訟法第三百七十六條第一款之案件，依首開說明，既經第二審判決，
自不得上訴於第三審法院，上訴人竟復提起上訴，顯為法所不許，應併予駁回。
據上論結，應依刑事訴訟法第三百九十五條前段，判決如主文。
中      華      民      國    八十七    年      一      月    二十二    日
                              最高法院刑事第十庭
                                  審判長法官  吳  雄  銘
                                        法官  池  啟  明
                                        法官  陳  宗  鎮
                                        法官  石  木  欽
                                        法官  吳  火  川
      右正本證明與原本無異
                                              書  記  官
中      華      民      國    八十七    年      二      月      三      日
